【裁判字號】    97,訴,596
【裁判日期】    971027
【裁判案由】    違反毒品危害防制條例
【裁判全文】
臺灣新竹地方法院刑事判決               97年度訴字第596號
公  訴  人  臺灣新竹地方法院檢察署檢察官
被      告  甲○○
                    19號
                    （另案現在臺灣新竹監獄執行中）
上列被告因違反毒品危害防制條例案件，經檢察官提起公訴（97
年度毒偵字第1111號）後，經被告於本院準備程序中，就被訴事
實為有罪之陳述，經告知被告簡式審判程序之旨，並聽取檢察官
、被告之意見後，經本院合議庭裁定由受命法官進行簡式審判程
序，本院判決如下：
    主  文
甲○○施用第一級毒品，累犯，處有期徒刑捌月。又施用第二級
毒品，累犯，處有期徒刑陸月。應執行有期徒刑壹年。
    犯罪事實
一、甲○○前於民國94年間，因施用毒品案件，經本院於94年1
    月18日以94年度毒聲字第37號裁定送觀察、勒戒，因認有繼
    續施用毒品傾向，後於94年3 月22日，經本院以94年度毒聲
    字第101號裁定令入戒治處所施以強制戒治，於95年1月12日
    因戒治成效良好停止其處分出所，所餘期間付保護管束，於
    95年3月18日縮刑期滿未經撤銷保護管束視同執行完畢；再
    經臺灣新竹地方法院檢察署檢察官於95年2月8日以95年度戒
    毒偵字第12號不起訴處分確定。其後又於95年間，因持有第
    一級毒品及施用第二級毒品案件，經本院於95年12月22日以
    95年度訴字第803號判決分別判處有期徒刑2月、5月確定；
    另於95年間，因持有第一級毒品案件，經本院於96年6月25
    日以96年度易更字第2號判決判處有期徒刑6月確定；再於95
    年間，因持有第一級毒品案件，經本院於96年1月22日以96
    年度竹簡字第23號判決判處有期徒刑5月確定，前開各罪經
    本院於96年9月3日以96年度聲減字第1776號裁定分別減刑後
    ，定應執行有期徒刑8月，於96年11月21日縮短刑期執行完
    畢。
二、詎甲○○仍不知悔改，基於施用第一級毒品海洛因之犯意，
    於97年2月26日下午5時許，在其位於新竹市○○路○段111巷
    19號之住處內，以將第一級毒品海洛因置於香煙內，點燃後
    吸取其煙之方式，施用第一級毒品海洛因1 次。另基於施用
    第二級毒品甲基安非他命之犯意，於97年2 月27日晚間某不
    詳時間，在上開住所，以將第二級毒品甲基安非他命置於安
    非他命吸食器（未扣案）內燒烤後取其煙之方式，施用第二
    級毒品甲基安非他命1次。嗣於97年2 月28日凌晨3時許，在
    國道三號高速公路北向72公里處為警查獲，並在其所乘座由
    傅招賢所駕駛之LO-8022 號自用小客車內，查獲傅招賢所有
    之注射針筒1支及海洛因1 包（毛重0.3公克），經警採集尿
    液送驗後，呈安非他命類及鴉片類陽性反應，始查悉上情。
三、案經內政部警政署國道公路警察局第六警察隊報告臺灣新竹
    地方法院檢察署檢察官偵查起訴。
    理    由
一、程序部分：
    按除被告所犯為死刑、無期徒刑、最輕本刑為3 年以上有期
    徒刑之罪或高等法院管轄第一審案件者外，於前條第1 項程
    序進行中，被告先就被訴事實為有罪之陳述時，審判長得告
    知被告簡式審判程序之旨，並聽取當事人、代理人、辯護人
    及輔佐人之意見後，裁定進行簡式審判程序，刑事訴訟法第
    273條之1第1 項定有明文。本件被告甲○○所犯係死刑、無
    期徒刑、最輕本刑為3 年以上有期徒刑以外之罪，其於準備
    程序中就被訴事實為有罪之陳述，經告知簡式審判程序之旨
    ，並聽取公訴人及被告甲○○之意見後，本院合議庭認為適
    宜而裁定由受命法官獨任進行簡式審判程序，合先敘明。
二、認定被告甲○○犯行所憑之各項證據：
（一）被告甲○○對於其施用第一級毒品海洛因、第二級毒品甲
      基安非他命之犯行，於本院準備、簡式審判程序時均坦承
      不諱，其稱：伊於97年2月26日下午5時許，在伊住處，有
      將第一級毒品海洛因置於香煙內，點燃後吸取其煙之方式
      ，施用第一級毒品海洛因1次，另於97年2月27日晚間某不
      詳時間，同在伊住處，將第二級毒品甲基安非他命置於吸
      食器內，燒烤後吸取其煙，非法施用第二級毒品甲基安非
      他命1次等語（見本院卷第27頁背面、34頁）。
（二）本案被告甲○○於97年2 月28日，在內政部警政署國道公
      路警察局第六警察隊竹林分隊所親採封緘之尿液（尿液編
      號021 號），經送臺灣檢驗科技股份有限公司以氣相層析
      質譜儀分析法檢驗後（報告編號CH/2008/30032 ），呈安
      非他命、甲基安非他命、嗎啡陽性反應，其濃度分別為68
      49ng/ml、22057ng/ml、694ng /ml，各逾閾值濃度（安非
      他命、甲基安非他命各為500ng/m l，嗎啡為300ng/ml ）
      13倍、44倍、2倍有餘，有臺灣檢驗科技股份有限公司97
      年3月13日之濫用藥物檢驗報告、國道公路警察局第六警
      察隊97年移送煙毒麻醉藥品人犯尿液檢體編號對照表各1
      份附卷可參（見臺灣桃園地方法院檢察署97年度毒偵字第
      1154號偵查卷第37、38頁），是被告甲○○於97年2 月26
      日下午5 時許及翌日晚間某不詳時間，應分別有施用第一
      級毒品海洛因及第二級毒品甲基安非他命各1次之犯行。
（三）被告甲○○前於94年間，因施用毒品案件，經本院於94年
      1 月18日以94年度毒聲字第37號裁定送觀察、勒戒，因認
      有繼續施用毒品傾向，後於94年3 月22日，經本院以94年
      度毒聲字第101號裁定令入戒治處所施以強制戒治，於95
      年1月12日因戒治成效良好停止其處分出所，所餘期間付
      保護管束，於95年3月18日縮刑期滿未經撤銷保護管束視
      同執行完畢等情，有臺灣高等法院被告前案紀錄表1份在
      卷可參，是以被告甲○○既於前開強制戒治執行完畢釋放
      5 年內，再犯施用第一、二級毒品案件，應依法予以論罪
      科刑。
（四）綜上，本件被告甲○○施用毒品之犯行明確，均應依法予
      以論科。
三、又被告甲○○所犯施用第二級毒品犯行部分，公訴人認被告
    甲○○係施用第二級毒品安非他命。惟安非他命、甲基安非
    他命固同屬安非他命類之中樞神經興奮劑，且俗名通常互為
    混用，惟2 者究屬不同之第二級毒品，並以甲基安非他命目
    前國內濫用最為嚴重。而施用甲基安非他命之代謝最先是去
    N-甲基（N-deme thylation）形成安非他命，而施用甲基安
    非他命後，在正常尿液PH值情況下，24小時內，有43％服用
    劑量以甲基安非他命原態排出；另施用安非他命後24小時內
    ，有30％以安非他命原態排出，20％經去氮基作用及氧化作
    用形成苯甲酸，2 ％經反應形成Norephedrine（參照行政院
    衛生署出版「物質濫用」、「常見濫用藥物檢驗方法彙編」
    所載）。施用安非他命後，其尿液不致檢出甲基安非他命陽
    性反應，而施用甲基安非他命後，其尿液可檢出甲基安非他
    命和其代謝物安非他命成分，有行政院衛生署管制藥品管理
    局93年11月2日管檢字第0930010499號函影本1份在卷可參。
    是尿液經檢驗出甲基安非他命陽性，係被告甲○○施用甲基
    安非他命後以甲基安非他命原態排出者；而檢驗出安非他命
    陽性部分，乃施用甲基安非他命、安非他命均可檢驗出安非
    他命陽性反應。則由本件被告甲○○尿液經檢驗結果，呈甲
    基安非他命陽性反應，足以認定被告甲○○係施用甲基安非
    他命，而非安非他命。是公訴人就此部分記載為安非他命，
    應予更正。
四、按海洛因、甲基安非他命分別係毒品危害防制條例第2條第2
    項第1款、第2款所定之第一、二級毒品，均不得非法持有、
    施用。是以：
（一）核被告甲○○於97年2月26日下午5時許，施用第一級毒品
      海洛因1次之犯行，係犯毒品危害防制條例第10條第1項之
      施用第一級毒品罪；另被告甲○○於翌日晚間某不詳時間
      ，施用第二級毒品甲基安非他命1次之犯行，係犯毒品危
      害防制條例第10條第2項之施用第二級毒品罪。
（二）被告甲○○持有第一級毒品海洛因及第二級毒品甲基安非
      他命後，進而施用，其持有之低度行為應為施用之高度行
      為所吸收，不另論以持有第一、二級毒品罪。
（三）被告甲○○分別施用第一、二級毒品之犯行，其犯意各別
      ，均應分論併罰。
（四）被告甲○○於95年間，因持有第一級毒品及施用第二級毒
      品案件，經本院於95年12月22日以95年度訴字第803號判
      決判處分別有期徒刑2月、5月確定；另於95年間，因持有
      第一級毒品案件，經本院於96年6月25日以96年度易更字
      第2號判決判處有期徒刑6月確定；再於95年間，因持有第
      一級毒品案件，經本院於96年1月22日以96年度竹簡字第
      23號判決判處有期徒刑5月確定，前開各罪經本院於96年9
      月3日以96年度聲減字第1776號裁定分別減刑後，定應執
      行有期徒刑8月，於96年11月21日縮短刑期執行完畢等情
      ，有臺灣高等法院被告前案紀錄表1份在卷可按，其受有
      期徒刑之執行完畢，5年以內故意再犯本件有期徒刑以上
      之2罪，均為累犯，依法分別加重其刑。
（五）爰審酌被告甲○○有前開犯罪事實所載施用毒品之前案紀
      錄，竟仍不知戒惕，再度違犯本件毒品危害防制條例第10
       條第1項、第2 項之罪，無視於毒品對於自身健康之戕害
      及國家對於杜絕毒品犯罪之禁令；其犯罪之動機、目的單
      純；又施用毒品係自戕行為，犯罪手段平和，亦未因此而
      危害他人，所生損害非大；再考之其於犯後坦承犯行，態
      度良好，並參諸施用毒品者均有相當程度之成癮性及心理
      依賴，其犯罪心態與一般刑事犯罪之本質並不相同，應側
      重以適當之醫學治療及心理矯治處遇為宜等一切情狀，爰
      量處如主文所示之刑，並定應執行之刑，以示懲儆。
（六）至為警於97年2月28日查獲被告甲○○時，所扣案之白色
      海洛因1包（毛重0.3公克）及注射針筒1支，業經被告甲
      ○○迭於警詢、偵查及本院簡式審判程序中，否認上開毒
      品及注射針筒為伊所有之物（見上開偵查卷第7、27頁，
      本院卷第34頁），另證人傅招賢亦於警詢中證稱：為警在
      他所駕駛之車號LO-8022號自用小客車內所查扣之海洛因1
      包及注射針筒等物品，為他所有等語（見上開偵查卷第9
      頁），此外，並有國道公路警察局第六警察局之搜索、扣
      押筆錄、勘查採證同意書、扣押物品清單各1份（見上開
      偵查卷第10至12、14、36頁）在卷可按，自難認扣案之注
      射針筒為被告甲○○所有之物，另扣案之海洛因1包自為
      證人傅招賢涉嫌違反毒品危害防制條例之重要證據，為免
      證據之滅失，爰不另為沒收及沒收銷燬之諭知，附此敘明
      。
五、據上論斷，應依刑事訴訟法第273條之1第1項、第299條第1
    項前段，毒品危害防制條例第10條第1項、第2項，刑法第11
    條前段、第47條第1項、第51條第5款，判決如主文。
本案經檢察官陳玉華到庭執行職務。
中    華    民    國    97    年    10   月     27   日
                  臺灣新竹地方法院刑事第四庭
                              法  官   劉兆菊
以上正本證明與原本無異
如不服本判決應於收受本判決後10日內向本院提出上訴書狀，上
訴書狀應敘述具體理由。上訴書狀未敘述上訴理由者，應於上訴
期間屆滿後20日內補提理由書狀於本院「切勿逕送上級法院」。
中    華    民    國    97    年    10   月     27   日
                              書記官   蕭汝芳
附錄本案論罪科刑法條全文
毒品危害防制條例第10條
施用第一級毒品者，處6月以上5年以下有期徒刑。
施用第二級毒品者，處3年以下有期徒刑。


司法院資訊處製作；財團法人民間司法改革基金會備份。
